# 请教陈版，国有资本收益属于企业的利润分配吗？依据在哪？谢谢

提问人：yq119612973 时间：2019-03-08 14:09:39
请教陈版，国有资本收益属于企业的利润分配吗？依据在哪？谢谢

回答人：chenyiwei
上缴国有资本收益是国有企业向其所有者分配收益的主要形式。但与一般意义上的利润分配的异同，建议咨询律师意见，以及向国资委、财政部门沟通确认。

提问人：yq119612973 时间：2019-03-08 18:53:14
谢谢陈老师的及时解答，获益匪浅。假如一般情况下的利润分配，未经股东会决议而向股东提前支付，第一是否合法？第二假设合法的前提下如何做账务处理？谢谢

回答人：chenyiwei
1 、一般国有独资企业，作出股东决定即可，无需经过股东会程序。 2 、如果上缴国有资本收益后不再有其他分配，则按正常利润分配进行账务处理。